【裁判字號】    99,審訴,4165
【裁判日期】    991230
【裁判案由】    毒品危害防制條例
【裁判全文】
臺灣高雄地方法院刑事判決            99年度審易字第4164號
公  訴  人  臺灣高雄地方法院檢察署檢察官
被      告  徐錦祿
上列被告因違反毒品危害防制條例等案件，經檢察官提起公訴（
99年度偵字第23980 號、99年度毒偵字第5874號），被告於準備
程序中就被訴事實為有罪之陳述，經本院告知簡式審判程序之旨
，並聽取被告與公訴人之意見後，本院裁定進行簡式審判程序，
判決如下：
    主  文
徐錦祿施用第一級毒品，累犯，處有期徒刑壹年；又犯竊盜罪，
累犯，處有期徒刑陸月。應執行有期徒刑壹年肆月。
    事  實
一、徐錦祿前因施用毒品案件，經本院裁定送觀察、勒戒後，因
    認有繼續施用之傾向，再經本院以88年度毒聲字第3459號裁
    定令入戒治處所施以強制戒治，嗣經裁定停止戒治，所餘戒
    治期間付保護管束，於民國88年10月15日因執行徒刑出所，
    於89年5 月14日保護管束期滿未經撤銷而執行完畢，並經臺
    灣高雄地方法院檢察署檢察官以89年度戒毒偵字第595 號不
    起訴處分確定。於前開強制戒治執行完畢釋放後5 年內，又
    因施用毒品案件，經本院以93年度訴字第2549號判處有期徒
    刑7 月、5 月，應執行有期徒刑10月確定。另因犯竊盜等2
    罪，分別經本院以96年度簡字第1990號、96年度簡字第3256
    號判處有期徒刑4 月、3 月，上開2 罪並經本院以96年度聲
    減字第7687號裁定各減刑為有期徒刑2 月、1 月又15日確定
    ；復因犯施用毒品、竊盜等4 罪，分別經臺灣高等法院高雄
    分院（下稱雄高分院）以96年度上訴字第1265號判處有期徒
    刑1 年2 月，減為有期徒刑7 月確定，及本院以96年度易字
    第1980號判處有期徒刑1 月又15日、3 月、5 月，應執行有
    期徒刑8 月確定；上開6 罪嗣經本院以96年度聲減字第7687
    號裁定定應執行刑為有期徒刑1 年5 月確定；又因犯竊盜、
    詐欺等3 罪，分別經本院以96年度易字第2711號、97年度審
    簡字第2167號、97年度審簡字第866 號判處有期徒刑5 月、
    2 月又15日、1 月又15日確定；另因施用毒品案件，經本院
    以96年度訴字第3526號判處有期徒刑1 年，減刑為有期徒刑
    6 月，經雄高分院以96年度上訴字第2489號駁回上訴確定，
    上開10罪嗣經本院以97年度審聲字第3563號裁定定應執行有
    期徒刑2 年6 月確定，於98年11月15日縮刑期滿執行完畢。
二、詎仍不知悔改，（一）意圖為自己不法之所有，於99年6 月
    14日16時30分許，在高雄市左營區○○○路61巷24弄「北國
    大地透天社區」前，徒手竊取上開社區所有裝設於水管管路
    外之不銹鋼鐵扇2 片，價值合計約新臺幣（下同）5,000 元
    。得手後，並將前開物品搬運至所騎乘之車牌號碼ZIL-907
    號機車上，旋騎乘該機車離開現場，在高雄市左營區孔子廟
    附近，以300 元之代價，販售予不詳姓名之婦人。嗣為警於
    99年6 月18日14時3 分許，在高雄市左營區○○○路772 號
    前查獲，始悉上情。（二）又基於施用毒品之犯意，於99年
    7 月27日19時30分採尿往前回溯72小時內某時，在不詳地點
    ，施用第一級毒品海洛因1 次。嗣於99年7 月27日19時30分
    許，在高雄市○○區○○路1 號，因另涉竊盜案件為警查獲
    ，經徵其同意採尿檢驗結果，呈嗎啡陽性反應。
三、案經「北國大地透天社區」訴由高雄市政府警察局左營分局
    ，及高雄市政府警察局左營分局報請臺灣高雄地方法院檢察
    署檢察官偵查起訴。
    理  由
一、按被告徐錦祿所為均係犯死刑、無期徒刑、最輕本刑為3 年
    以上有期徒刑以外之罪，其於準備程序中就被訴事實為有罪
    之陳述，經受命法官告知簡式審判程序之旨，並聽取公訴人
    、被告之意見後，本院合議庭認為適宜由受命法官獨任進行
    簡式審判程序，依刑事訴訟法第273 條之1 第1 項規定，裁
    定由受命法官獨任進行審判程序，合先敘明。
二、上揭事實，業據被告於本院審理時供承不諱，其中施用毒品
    部分，被告於99年7 月27日下午7 時30分許，經警採集其尿
    液送檢驗之結果，呈現嗎啡陽性反應，此有高雄市立凱旋醫
    院99年9 月7 日濫用藥物尿液檢驗報告（檢體編號：C99513
    ）、高雄市政府警察局左營分局毒品案嫌疑人尿液代碼與姓
    名對照表（尿液代號：C99513）各1 紙在卷可稽；其中竊盜
    部分，被告對於上揭時、地之竊盜犯行，亦均坦認在卷，核
    與證人即告訴代理人陳安誠於警詢中之證述大致相符，並有
    照片4 張附卷可稽，是被告之任意性自白核與事實相符，洵
    堪採為論罪科刑之依據。
三、按毒品危害防制條例前於92年7 月9 日修正公布，自93年1
    月9 日施行，觀之該條例第20條、第23條之立法理由，修正
    後毒品危害防制條例就施用毒品者，只於「初犯」及「5 年
    後再犯」二種情形，有其追訴條件之限制，即須於初犯經觀
    察、勒戒或強制戒治釋放後，5 年內均無施用毒品之行為，
    始能認其前所實施之觀察、勒戒或強制戒治已足遮斷毒癮，
    而得於5 年後再犯時，再予適用初犯之規定，重行觀察、勒
    戒等程式。倘5 年內已經再犯，被依法追訴處罰，縱其第3
    次（或第3 次以上）施用毒品之時間在初犯釋放5 年以後，
    即與「5 年後再犯」之情形有別，且因已於「5 年內再犯」
    ，顯見其再犯率甚高，原實施觀察、勒戒或強制戒治，已無
    法收其實效，而無5 年戒斷期之存在，自無再經觀察、勒戒
    及強制戒治之必要，應得逕行追訴處罰（最高法院95年台上
    字第1071號判決參照）。查本件被告前因施用毒品案件，經
    本院裁定送觀察、勒戒後，因認有繼續施用之傾向，再經本
    院以88年度毒聲字第3459號裁定令入戒治處所施以強制戒治
    ，嗣經裁定停止戒治，所餘戒治期間付保護管束，於民國88
    年10月15日因執行徒刑出所，於89年5 月14日保護管束期滿
    未經撤銷而執行完畢，並經臺灣高雄地方法院檢察署檢察官
    以89年度戒毒偵字第595 號不起訴處分確定。於前開強制戒
    治執行完畢釋放後5 年內，又因施用毒品案件，經本院以93
    年度訴字第2549號判處有期徒刑7 月、5 月，應執行有期徒
    刑10月確定等節，有臺灣高雄地方法院檢察署刑案資料查註
    紀錄表、全國施用毒品案件紀錄表及臺灣高等法院被告前案
    紀錄表各1 份在卷可參，是被告於強制戒治視為執行完畢後
    ，5 年內再犯上開施用毒品罪，並經判決處刑，則其再度犯
    本件施用毒品犯行，雖距前述強制戒治視為執行完畢後已逾
    5 年，揆諸前開說明，仍應依法論科。
四、綜上，本案事證明確，被告上開犯行，堪以認定，應依法論
    科。
五、按海洛因為毒品危害防制條例第2 條第2 項第1 款所規定之
    第一級毒品。故核被告所為，係犯毒品危害防制條例第10條
    第1 項之施用第一級毒品罪、刑法第320 條第1 項普通竊盜
    罪。被告施用第一級毒品海洛因前持有海洛因之低度行為，
    應為施用之高度行為所吸收，不另論罪。又被告所犯上開2
    罪，犯意各別，行為互殊，應予分論併罰。再被告有如事實
    欄所載之科刑、執行紀錄，有臺灣高雄地方法院檢察署刑案
    資料查註紀錄表、臺灣高等法院被告前案紀錄表各1 份在卷
    可憑，其於刑之執行完畢後，5 年內再犯本件有期徒刑以上
    之罪，為累犯，應依刑法第47條第1 項規定，均加重其刑。
六、本院審酌被告前經觀察勒戒、強制戒治與刑之執行後，仍不
    知悔改，不思戒絕其毒癮而再次違犯本件施用毒品罪，顯然
    缺乏戒絕毒品之決心，且被告正值壯年，不思以正當途徑賺
    取財物，竟貪圖小利，竊取上開財物，破壞他人對財產權之
    支配，所為實有不該，惟念及被告犯後坦承所有犯行，態度
    良好，且其施用毒品之行為尚未害及他人，所竊取之財物價
    值約5-6 千元，並斟酌被告之犯罪動機、目的、手段、所生
    損害等一切情狀，分別量處如主文所示之刑，並定其應執行
    刑如主文所示，以資懲儆。
據上論斷，應依刑事訴訟法第273 條之1 第1 項、第284 條之1
、第299 條第1 項前段，毒品危害防制條例第10條第1 項，刑法
第11條前段、第320 條第1 項、第47條第1 項、第51條第5 款，
刑法施行法第1 條之1 ，判決如主文。
本案經檢察官李英霆到庭執行職務。
中    華    民    國    99    年    12    月    30    日
                刑事第十庭  法  官   楊珮瑛
以上正本證明與原本無異。
如不服本判決應於收受送達後10日內向本院提出上訴書狀，並應
敘述具體理由；如未敘述上訴理由者，應於上訴期間屆滿後20日
內向本院補提理由書（均須按他造當事人之人數附繕本）「切勿
逕送上級法院」。
中    華    民    國    99    年    12    月    30    日
                            書記官   陳莉庭
附錄本判決論罪科刑法條全文
毒品危害防制條例第10條第1項
施用第一級毒品者，處六月以上五年以下有期徒刑。
中華民國刑法第320條第1項
意圖為自己或第三人不法之所有，而竊取他人之動產者，為竊盜
罪，處五年以下有期徒刑、拘役或五百元以下罰金。

司法院資訊處製作；財團法人民間司法改革基金會備份。
